臺灣高等法院高雄分院刑事判決
上　訴　人　臺灣屏東地方法院檢察署檢察官
被　　　告　甲○○
上列上訴人因被告違反毒品危害防制條例案件，不服臺灣屏東地
方法院93年度易字第536 號中華民國94年3 月16日第一審判決（
起訴案號：臺灣屏東地方法院檢察署93年度毒偵字第1341號、移
送併辦案號: 台灣屏東地方法院檢察署93年度毒偵字第1840號、
第2259號、94年度毒偵字第78號、第93號、第336 號、第366號
），提起上訴（移送併辦案號: 台灣屏東地方法院檢察署94年度
毒偵字第697號），本院判決如下：
    主  文
原判決撤銷。
甲○○連續施用第二級毒品，累犯，處有期徒刑壹年。扣案之甲
基安非他命玖包（含包裝毛重共計貳點柒公克）、殘渣袋貳個，
均沒收銷燬之；吸食器貳組、玻璃球貳個、玻璃管支、藥鏟壹
支、塑膠吸管壹支、吸管壹支、玻璃管貳支、注射針筒壹支，均
沒收。
    事　實
一、甲○○前於民國86年間因違反毒品危害防制條例案件，經原
    審法院判處有期徒刑5 月，緩刑3 年確定，復於88年、89年
    間因違反毒品危害防制條例案件，經原審法院分別判處有期
    徒刑7 月、有期徒刑1 年4 月確定，而撤銷上開緩刑宣告，
    執行有期徒刑5 月，上述有期徒刑接續執行，於91年11月28
    日縮刑期滿執行完畢。又甲○○於88年間因施用毒品案件，
    經原審法院送觀察、勒戒後，認有繼續施用毒品傾向，再經
    原審裁定送戒治處所強制戒治，嗣於89年8 月21日強制戒治
    期滿。詎其猶不知悔改，復基於施用第二級毒品甲基安非他
    命之概括犯意，自92年2 月初某日起至94年1 月27日止，先
    後在其位於屏東縣崁頂鄉○○村○○路64之5 號住處、其友
    人王俊清位於屏東縣潮洲鎮○○路9 號住處、屏東縣潮洲鎮
    ○○路喜來坊汽車旅館等地，以將甲基安非他命置諸玻璃球
    管內加熱霧化而以口鼻吸食之方式，或以注射針筒施打之方
    式，連續施用第二級毒品安非他命多次，嗣(一)於93年4 月7
    日下午12時30分許，經警據報前往屏東縣潮洲鎮○○路367
    號，並經甲○○同意後搜索，當場在其皮包內起出並扣得第
    二級毒品甲基安非他命1 包（毛重0.2 公克）、其所有供施
    用第二級毒品甲基安非他命所用之玻璃管2 支、藥鏟1 支、
    塑膠吸管1 支而查獲；(二)於93年9 月22日上午8 時52分分許
    ，為警持搜索票至其住處搜索查獲，扣得第二級毒品甲基安
    非他命2 包（毛重0.9 公克）、其所有供施用第二級毒品甲
    基安非他命所用之吸食器1 組；(三)於93年1 月4 日經警前往
    其住處執行拘提時查獲，扣得其所有供施用第二級毒品甲基
    安非他命所用之吸食器1 組；(四)於93年12月3 日上午5 時許
    ，在屏東縣潮洲鎮○○路與長安路口遇警盤查，經其主動自
    手提袋內取出並扣得第二級毒品甲基安非他命1 包（毛重
    0.3 公克）；(五)於93年12月9 日上午7 時40分許，為警持搜
    索票至其友人王俊清位於屏東縣潮洲鎮○○路9 號住處搜索
    查獲，扣得其所有供施用第二級毒品甲基安非他命所用之玻
    璃球1 個、吸管1 支、含甲基安非他命毒品殘渣袋2 個；(六)
    於93年12月22日上午9 時50分許，為警在屏東縣潮洲鎮○○
    路與中山路口查獲，扣得甲基安非他命1 包（毛重0.2 公克
    ）及其所有供施用第二級毒品甲基安非他命所用之玻璃球1
    個；(七)於94年1 月2 日在其住處，為警查獲，扣得第二級毒
    品安非他命四小包，共計1.1 公克，及屬其所有，供施用第
    二級毒品安非他命所用之玻璃管2 支、注射針筒1 支。(八)於
    94年1 月17日上午10時40分分許，為警在屏東縣新埤鄉○○
    村○○路陳一四娘娘廟旁攔停盤查，經其主動交付並扣得其
    所有供施用第二級毒品甲基安非他命所用之玻璃管1 支而查
    獲上情。
二、案經屏東縣警察局、屏東縣警察局東港分局、屏東縣警察局
    潮洲分局報請臺灣屏東地方法院檢察署檢察官偵查起訴及移
    送併辦。
    理  由
一、訊據被告甲○○直承長期施用第二級毒品安非他命，為警查
    獲如上所述8 次，復迭於警詢、檢察官偵查及原審審理中同
    此供承無異。且被告歷次為警查獲時採尿送驗結果，均呈甲
    基安非他命之陽性反應，有屏東縣衛生局93年7 月14日屏縣
    衛檢六字第930279號、93年10月14日屏縣衛檢六字第930398
    號、93年11月25日屏縣衛檢六字第930452號、93年12月8日
    屏縣衛檢六字第930484號、93年12月20日屏縣衛檢六字第
    930492號、93年12月29日屏縣衛檢六字第930516號、94年1
    月11日屏縣衛檢六字第930004號煙毒及麻醉藥品類委託檢驗
    結果通知書及台灣檢驗科技股份有限公司94年2 月18日
    KＺ00000000 0000 號濫用藥物尿液檢驗報告在卷可證。又93
    年7 月4 日查扣之白色晶體1 包（毛重0.2 公克）、93年9
    月22日查扣之白色晶體2 包（毛重共計0.9 公克）、93年12
    月3 日查扣之白色晶體1 包（毛重0.3 公克）、93年12 月
    22日查扣之白色晶體1 包（毛重0.2 公克）及94年1 月2日
    查扣之白色晶體4 小包（毛重1.1 公克)， 經警分別依臺灣
    尖端先進生技醫藥股份有限公司及聯勤204 廠製造之試劑檢
    驗結果，均呈甲基安非他命之陽性反應，有初步檢驗報告書
    在卷可稽，此外，復有其所有之吸食器2 組、玻璃球2 個、
    玻璃管3 支、藥鏟1 支、塑膠吸管1 支、吸管1 支、殘渣袋
    2 個、玻璃管2 支、注射針筒1 支扣案可資參證，並有警方
    搜索扣押筆錄及扣押目錄可考。依醫學臨床實驗，甲基安非
    他命在體內經去甲基代謝成安非他命，安非他命經去氨基成
    苯酮後氧化成苯酸，結合尿甘酸後由腎臟排除。經行政院衛
    生署藥物食品檢驗局80年5 月13日藥檢壹字第44942 號函敘
    綦詳。而「施用甲基安非他命後，其於尿液中排出之最長時
    限，受施用劑量、施用方式、個人體質及其代謝情況等因素
    影響，因個案而異，施用甲基安非他命一般可檢出之最長時
    間為甲基安非他命服用後1-5 天」等情，有行政院衛生署管
    制藥品管理局91年8 月2 日管檢字第108443號函可查；按被
    告之自白，非出於強暴、脅迫、利誘、詐欺、疲勞訊問、違
    法羈押或其他不當方法，且與事實相符者，得為證據，刑事
    訴訟法第156 第1 項定有明文。亦即被告之自白係出於自由
    意思，且與事實相符者，即有證據能力，被告迭於警詢、檢
    察官偵查及原審法院並本院審理時陳述，其自白係出於自由
    意志，自得採為本件判決之基礎。又按刑事訴訟法第159 條
    之4 規定「除前三條之情形外，下列文書亦得為證據：一除
    顯有不可信之情況外，公務員職務上製作之紀錄文書、證明
    文書。二除顯有不可信之情況外，從事業務之人於業務上或
    通常業務過程所須製作之紀錄文書、證明文書。三除前二款
    之情形外，其他於可信之特別情況下所製作之文書。」本件
    警方搜索扣押筆錄及扣押目錄，被告前揭各檢驗報告及毒品
    鑑驗報告並行政院衛生署函文，或係公務員職務上製作之文
    書，或係從事業務之人於業務上或通常業務過程所須製作之
    文書，經查亦無顯不可信之情況，上開文書應具有證據能力
    。經核被告之自白與物證、鑑定結果及醫學原理相符，堪信
    為真實。又被告於88年間因施用毒品案件，經原審法院送觀
    察、勒戒後，認有繼續施用毒品傾向，再經原審法院裁定送
    戒治處所強制戒治，嗣於89年8 月21日強制戒治期滿出監，
    此有臺灣屏東地方法院檢察署刑案資料查註紀錄表及臺灣高
    等法院被告全國前案紀錄表在卷可證。本件事證明確，被告
    犯行堪予認定。
二、查甲基安非他命為毒品危害防制條例第2 條第2 項第2 款所
    稱之第二級毒品，不得持有、施用，被告竟持以施用，核其
    所為，係犯同條例第10條第2 項施用第二級毒品罪。其施用
    前持有甲基安非他命之低度行為，應為施用之高度行為所吸
    收，不另論罪。其先後多次施用甲基安非他命之行為，時間
    緊接，觸犯構成要件相同之罪，顯係基於概括之犯意為之，
    為連續犯，應以一罪論，並加重其刑。檢察官雖僅就被告於
    92年2 月初某日起至93年7 月4 日止之犯罪行為起訴，餘者
    未於起訴書中及，但連續犯為裁判上一罪，檢察官就犯罪
    事實一部起訴，依刑事訴訟法第267 條規定，其效力及於全
    部，法院自屬有權全部審判。被告於86年間因違反毒品危害
    防制條例案件，經原審法院判處有期徒刑5 月，緩刑3 年確
    定，復於88年、89年間因違反毒品危害防制條例案件，經原
    審法院分別判處有期徒刑7 月、有期徒刑1 年4 月確定，而
    撤銷上開緩刑宣告，執行有期徒刑5 月，上述有期徒刑接續
    執行，於91年11月28日縮刑期滿執行完畢。有臺灣屏東地方
    法院檢察署刑案資料查註紀錄表及臺灣高等法院被告全國前
    案紀錄表在卷可按，其受有期徒刑之執行完畢後，5 年之內
    再犯有期徒刑以上之本罪，為累犯，應依法加重其刑，其有
    二種刑之加重事由，應遞加重之。
三、原審為科刑之判決，固非無見，惟原判決對於屬起訴效力所
    及而未於起訴書中敘明如事實欄所述「(七)」之部分，不及審
    酌，自有未洽，檢察官上訴意旨執此指摘原判決不當，並移
    送併辦，為有理由，原判決即屬無可維持，應由本院撤銷改
    判，爰審酌被告係累犯，因施用毒品案件，屢經觀察勒戒、
    強制戒治，仍未戒絕毒品，顯見其戒毒意志不堅，惟念其施
    用毒品乃自戕一己健康，尚未危害他人，且犯後坦承犯行、
    態度良好等一切情狀，量處如主文所示之刑（原審審酌之範
    圍較小，檢察官上訴移送併辦之後，本院審酌之範圍較大，
    自應量處較原審為重之刑）。又查獲扣案之甲基安非他命9
    包（毛重共計2.7 公克）為第二級毒品，已如前述；及含有
    甲基安非他命成分之殘渣袋2 個，因與第二級毒品甲基安非
    他命無法分離，均應依毒品危害防制條例第18條第1 項前段
    之規定，沒收銷燬之。扣案之吸食器2 組、玻璃球2 個、玻
    璃管3 支、藥鏟1 支、塑膠吸管1 支、吸管1 支，玻璃管2
    支、注射針筒1 支，為被告所有供施用第二級毒品甲基安非
    他命所用之物，業據其供明在卷，併依刑法第38條第1 項第
    2 款規定，宣告沒收之。（上訴意旨指摘被告自91年7 月間
    起即在其進住處施用第二級毒品安非他命，惟被告於86年間
    因違反毒品危害防制條例案件，經原審法院判處有期徒刑5
    月，緩刑3 年確定，復於88年、89年間因違反毒品危害防制
    條例案件，經原審法院分別判處有期徒刑7 月、有期徒刑1
    年4 月確定，而撤銷上開緩刑宣告，執行有期徒刑5 月，上
    述有期徒刑接續執行，於91年11月28日縮刑期滿執行完畢。
    自不可能於未出獄之前即自91年7 月間起在其住處施用第二
    級毒品安非他命。此部分上訴意旨係誤會。）
據上論斷，應依刑事訴訟法第第369 條第1 項前段、第364 條、
第299 條第1 項前段，毒品危害防制條例第10條第第2 項、第18
條第1 項前段，刑法第11條前段、第56條、第47條、第38條第1
項第2款，判決如主文。
本案經檢察官邱榮藏到庭執行職務。
中　　華　　民　　國　　94　　年　　 5　　月　　10　　日
                  刑事第二庭    審判長法  官  林正雄
                                      法  官  黃壽燕
                                      法  官  陳啟造
以上正本證明與原本無異。
本判決不得上訴。
中　　華　　民　　國　　94　　年　　5 　　月　　10　　日
                                      書記官  黃琳群
附錄本案論罪科刑法條全文：
毒品危害防制條例第10條第2 項
施用第二級毒品者，處 3 年以下有期徒刑。
